【裁判字號】    89,訴,394
【裁判日期】    890412
【裁判案由】    毒品危害防制條例
【裁判全文】
臺灣臺中地方法院刑事判決                          八十九年度訴字第三九四號
    公  訴  人  台灣台中地方法院檢察署檢察官
    被      告  甲○○
右列被告因毒品危害防制條例案件，經檢察官提起公訴（八十八年度毒偵字第二五二
二號），本院判決如左：
    主  文
甲○○施用第一級毒品，處有期徒刑拾月。
    事  實
一、甲○○前因施用毒品案，經台灣高等法院台中分院裁定送台灣台中看守所附設觀
    察勒戒處所觀察、勒戒後，經該所於民國（下同）八十七年七月六日以八七中所
    奕總字第二一四一號函送之証明書認無繼續施用毒品傾向，由台灣高等法院台中
    分院於八十七年八月十三日以八十七年度上訴字第二九一號判決免刑確定。甲○
    ○又基於概括犯意，自八十七年七月二十四日起至同年十月六日止，施用第一級
    毒品海洛因及自八十七年八月十四日起至同年十月六日止，施用第二級毒品安非
    他命案件，經本院裁定送觀察、勒戒後，有繼續施用毒品傾向，裁定施以強制戒
    治，其施用毒品之刑事案件，經台灣台中地方法院檢察署檢察官提起公訴，本院
    於八十七年十二月七日以八十七年度訴字第二四四四號判決，判處甲○○應執行
    有期徒刑十月，並於八十八年三月三日確定。詎料甲○○嗣因戒治成效評定合格
    ，由本院裁定停止戒治付保護管束，甲○○竟不知悔改，於保護管束期間之八十
    八年十月二十五日前三日內，在不詳地點施用第一級毒品海洛因，嗣於八十八年
    十月二十五日經台灣台中地方法院檢察署觀護人定期採尿送驗而發現上情。
二、案經台灣台中地方法院檢察署檢察官自動檢舉偵查起訴。
    理  由
一、訊據被告矢口否認右揭犯行，並辯稱其於保護管束期間均無施用海洛因云云。惟
    查被告於八十八年十月二十五日採尿送驗結果，確呈嗎啡陽性反應，此有私立中
    山醫學院附設孫中山先生紀念醫院藥物濫用檢測中心檢驗報告附卷可稽。按施用
    毒品後一般存留人體之時間研判，被告於八十八年十月二十五日前三日內應有施
    用海洛因犯行。此外並有台灣台中地方法院檢察署八十七年度偵字第一七八九八
    號起訴書及本院八十七年度訴字第二四四四號刑事判決、八十七年度毒聲字第二
    七０一號裁定在卷足參，事證明確，被告犯行堪以認定。
二、核被告所為，係犯毒品危害防制條例第十條第一項之罪。被告前經台灣高等法院
    台中分院於八十七年八月十三日以八十七年度上訴字第二九一號判決免刑確定；
    嗣經施用第一、二級毒品經本院於八十七年十二月七日，以八十七年度訴字第二
    四四四號判處有期徒刑十月，並於八十八年三月三日確定。詎料被告竟於保護管
    束期間三犯施用毒品之犯行，爰審酌被告前有多次施用毒品之犯行，施用毒品之
    頻率頗高，曾經強制戒治及判處徒刑而不知悔改，犯罪後復否認犯行，態度不佳
    等一切情狀，量處如主文所示之刑。
據上論斷，應依刑事訴訟法第二百九十九條第一項前段，毒品危害防制條例第十條第
一項、第二十條第三項，判決如主文。
中      華      民      國    八十九    年      四      月      十二    日
                                    台灣台中地方法院刑事第一庭
                                        法  官  張  升  星
如不服本判決，應於送達後十日內，向本院提出上訴狀（須附繕本），上訴於台灣高
等法院台中分院。
                                        書記官
中      華      民      國    八十九    年      四      月      十二    日
附錄法條：
毒品危害防制條例第十條
施用第一級毒品者，處六月以上五年以下有期徒刑。


司法院資訊處製作；財團法人民間司法改革基金會備份。
